臺灣士林地方法院刑事裁定　　　　　　　100年度簡抗字第1號
抗　告　人　栗御辰
即　被　告
上列抗告人即被告因詐欺案件，不服本院內湖簡易庭中華民國
100 年4 月26日所為100 年度湖交簡字第139 號裁定（聲請簡易
判決處刑案號：臺灣士林地方法院檢察署99年度偵字第15631 號
），提起抗告，本院管轄之第二審合議庭裁定如下：
    主  文
抗告駁回。
    理  由
一、按對於簡易判決有不服者，得上訴於管轄之第二審法院合議
    庭，刑事訴訟法第455 條之1 第1 項定有明文；又對於簡易
    判決之上訴，上訴期間為10日，自送達判決後起算，提起上
    訴，應以上訴書狀提出於原審法院為之，原審法院認為上訴
    不合法律上之程式者，應以裁定駁回之，此觀同法第455 條
    之1 第3 項準用第349 條前段、第350 條第1 項、第362 條
    前段之規定自明；次按被告、自訴人、告訴人、附帶民事訴
    訟當事人、代理人、辯護人、輔佐人或被害人為接受文書之
    送達，應將其住所、居所或事務所向法院或檢察官陳明；送
    達文書，除本章有特別規定外，準用民事訴訟法之規定；送
    達於應受送達人之住居所、事務所或營業所行之；送達於住
    居所、事務所或營業所不獲會晤應受送達人者，得將文書付
    與有辨別事理能力之同居人或受僱人；送達不能依前二條規
    定為之者，得將文書寄存送達地之自治或警察機關，並作送
    達通知書兩份，一份黏貼於應受送達人住當位置，以為送達
    ，刑事訴訟法第55條第1 項前段、第62條、民事訴訟法第13
    6 條第1 項前段、第137 條第1 項、第138 條第1 項亦規定
    甚明。又抗告法院認為抗告無理由者，應以裁定駁回之，刑
    事訴訟法第412 條亦著有明文。
二、抗告意旨略以：按刑事上訴期間為10日，自送達判決起算，
    而抗告人即上訴人栗御辰之住所為新北市淡水區，且於100
    年4 月6 日收受100 年度湖簡字第139 號判決，經計算10日
    之上訴期間加計2 日之在途期間後，至遲應於100 年4 月18
    日提起上訴，抗告人亦於該日提起上訴，有臺北市莒光郵局
    第00000000000000001004號掛號函件執據為憑，且前一日即
    100 年4 月17日係週日，詎原審指抗告人遲至100 年4 月19
    日始提起上訴，實有違誤。又抗告人生活單純，突遭詐騙集
    團陷害，復因不諳法律規則，縱有一絲絲非意之疏忽，亦應
    求法外施恩，俾免負前科之累，而「清白」對於年輕人實係
    非常重要之名節，請酌判抗告人確實為無知之過錯，至感法
    便。
三、經查，本件抗告人即被告栗御辰之住所為新北市淡水區樁子
    林12號，此有戶役政個人基本資料查詢結果存卷可參，而本
    件抗告人被訴詐欺案件，經原審即本院內湖簡易庭於100 年
    3 月24日以100 年度湖簡字第139 號為刑事簡易判決後，於
    100 年4 月6 日送達抗告人之住所，由有辨識事理能力之抗
    告人母張碧雲蓋印簽收，亦有送達回證附於原審卷可證（見
    原審卷第15頁），是上開刑事簡易判決，以送達翌日起即10
    0 年4 月7 日發生送達效力，則抗告人上訴期間併計在途期
    間2 日，應於100 年4 月18日屆滿，抗告人卻遲至同年4 月
    19日始提出上訴，有本院收文章在卷可憑（見原審卷第29頁
    ），顯已逾越法定之上訴不變期間，而喪失上訴權，且無從
    補正，原審認抗告人上訴期間逾期，駁回上訴，依法並無不
    合。抗告人固以前開情辭置辯，並持掛號函件執據主張係於
    100 年4 月18日寄交上訴狀，惟觀諸原審卷內所附抗告人之
    上訴狀，未見貼有掛號函件號碼之外袋，則尚無從認定抗告
    人所提之前揭執據即為本案上訴狀之執據，況縱令抗告人此
    節所述為真，然提起上訴，應以上訴書狀提出於原審法院為
    之，而與抗告人何時寄送上訴狀無涉，此觀前開法條自明，
    則該上訴狀迄100 年4 月18日止既未經送達原審，遲至100
    年4 月19日始經原審收受並蓋上收文章，已如前述，自已逾
    上訴期間無訛。綜上，抗告人執上揭抗告意旨指摘原審裁定
    不當，尚難認有理由，應予駁回。
四、據上論結，應依刑事訴訟法第455 條之1 第4 項、第5 項、
    第412 條，裁定如主文。
中    華    民    國  100     年    5     月    30    日
                  刑事第三庭審判長法  官  黃潔茹
                                  法  官  劉育琳
                                  法  官  蘇怡文
以上正本證明與原本無異。
本件不得抗告。
                                  書記官  朱俶伶
中    華    民    國   100    年    5     月    30    日